【裁判字號】    99,抗,448
【裁判日期】    990415
【裁判案由】    停止執行
【裁判全文】
臺灣高等法院民事裁定                   99年度抗字第448號
抗  告  人  甲○○
上列抗告人因與相對人乙○○間停止執行事件，對於中華民國99
年2月26日臺灣臺北地方法院99年度審聲字第85號裁定提起抗告
，本院裁定如下：
    主      文
抗告駁回。
抗告程序費用由抗告人負擔。
    理      由
一、抗告人於原法院及本院之聲請暨抗告意旨略以：相對人明知
    抗告人以其所有坐落臺北縣汐止市○○路○段282號1樓房地
    （下稱系爭1樓房地），已向萬通銀行借貸新臺幣（下同）1
    ,800萬元，並設定2,300萬元之抵押權，仍自願為第二順位
    貸放者，借款650萬元予抗告人，並由抗告人簽立票號TS353
    819號之同面額本票交予相對人。民國（下同）87年12月底
    ，由第三人高素珠（即本件借貸之連帶保證人）擔任負責人
    之保佰齡企業有限公司（下稱保佰齡公司）亦因積欠相對人
    利息，相對人遂於88年11月17日強迫抗告人與高素珠要將系
    爭1樓房地及同址2、3樓原登記為保佰齡公司所有之土地、
    建物權狀、印鑑證明及房屋租賃契約交給相對人，並予出賣
    ，價格暫定為8,200萬元，扣除第一順位及本件借款外，另
    承諾會將餘款歸還抗告人。抗告人將上開文件交付後，依民
    法第319條規定，上述本票債權頓失附麗，則相對人以不存
    在之本票所聲請之債權憑證（北院錦89執宙字第18355號，
    下稱系爭債權憑證）亦屬無效，然相對人竟持之查封抗告人
    之祖產（案號：原法院97年度執字第18355號），自非合法
    ，是抗告人已於96年11月5日就系爭債權憑證提起債權不存
    在之訴，依強制執行法第18條第2項、非訟事件法第101條第
    2項及公證法第11條第2項之立法意旨暨最高法院85年度臺抗
    字第137號裁定，自應廢棄原裁定，撤銷系爭債權憑證，並
    停止強制執行云云。
二、按有回復原狀之聲請，或提起再審或異議之訴，或對於和解
    為繼續審判之請求，或提起宣告調解無效之訴、撤銷調解之
    訴，或對於許可強制執行之裁定提起抗告時，法院因必要情
    形或依聲請定相當並確實之擔保，得為停止強制執行之裁定
    ，強制執行法第18條第2項定有明文。又本票經法院裁定准
    許強制執行後，債務人如基於本票債權不存在之原因，提起
    確認本票債權不存在訴訟者，依舉輕明重之法理，自應許其
    提供擔保，停止強制執行，以避免債務人發生不能回復之損
    害（最高法院94年度臺簡抗字第15號、87年度臺抗字第164
    號裁定參照）。惟依此規定，於強制執行程序開始後，債務
    人因提起本票債權不存在之訴而聲明願供擔保，固得聲請法
    院裁定停止強制執行，惟該訴訟已受敗訴裁判確定者，法院
    自無准予停止執行之必要。
三、經查，抗告人於抗證(五)所示其對相對人提起本票債權不存在
    之訴，業經原法院於96年12月24日以96年度訴字第1717號裁
    定，認其訴為不合法駁回在案，抗告人不服，提起抗告，本
    院於97年5月12日以97年度抗字第715號裁定予以駁回，嗣抗
    告人雖提起再抗告，亦因不合法而由本院於同年8月13日駁
    回確定，有裁定可按。揆諸前開說明，抗告人以提起本票債
    權不存在之訴為理由，聲請原法院裁定停止強制執行，即屬
    不必要，不應准許。原法院裁定駁回其聲請，於法並無不合
    。抗告意旨指摘原裁定不當，聲明廢棄，非有理由，應予駁
    回。
四、據上論結，本件抗告為無理由，爰裁定如主文。
中    華    民    國    99    年    4     月    15    日
                  民事第十五庭
                      審判長法  官  林恩山
                            法  官  林恩山
                            法  官  郭松濤
正本係照原本作成。
本裁定除以適用法規顯有錯誤為理由，不得再抗告。如提起再抗
告，應於收受送達後10日內委任律師為代理人向本院提出再抗告
狀，並繳納再抗告費新臺幣1,000元整。
中    華    民    國    99    年    4     月    15    日
                            書記官  方素珍

司法院資訊處製作；財團法人民間司法改革基金會備份。
